# 同控与非同控下合并的直接费用处理为何不一样？

提问人：misuzukira 时间：2019-10-02 11:25:32
请教陈版，我看企业会计准则，第二章同一控制下的企业合并
第八条合并方为进行企业合并发生的各项直接相关费用，包括为进行企业合并而支付的审计费用、评估费用、法律服务费用等，应当于发生时计入当期损益。
第三章非同一控制下的企业合并
第十一条（三）购买方为进行企业合并发生的各项直接相关费用也应当计入企业合并成本
出于何种考虑，同控与非同控的企业合并在直接费用处理上差异这样大？

回答人：chenyiwei
在《企业会计准则解释第 4 号》于 2010 年发布之后，两者的做法已经一致了，应以《企业会计准则解释第 4 号》第一条的规定为准。
一、同一控制下的企业合并中，合并方发生的审计、法律服务、评估咨询等中介费用以及其他相关管理费用，应当于发生时计入当期损益。非同一控制下的企业合并中，购买方发生的上述费用，应当如何进行会计处理？
答：非同一控制下的企业合并中，购买方为企业合并发生的审计、法律服务、评估咨询等中介费用以及其他相关管理费用，应当于发生时计入当期损益；
购买方作为合并对价发行的权益性证券或债务性证券的交易费用，应当计入权益性证券或债务性证券的初始确认金额。